臺灣宜蘭地方法院刑事判決　　　　　　　100年度易字第767號
公　訴　人　臺灣宜蘭地方法院檢察署檢察官
被　　　告　賴方郁
上列被告因竊盜案件，經檢察官提起公訴（100年度偵字第2116
號），被告於本院審理時就被訴事實為有罪之陳述，經本院改行
簡式審判程序，判決如下：
    主    文
賴方郁踰越安全設備竊盜，累犯，處有期徒刑拾月。
    犯罪事實
一、賴方郁前曾因犯偽造有價證券、懲治盜匪條例、竊盜、強盜
    、偽造文書等案件，先後經法院判處有期徒刑在案，嗣經法
    院裁定減刑並定應執行有期徒刑20年，於民國98年10月24日
    縮刑期滿執行完畢。詎未悔改，意圖為自己不法之所有，於
    民國99年4月9日至同年月10日17時50分間之某時，至江秉澤
    所有位在宜蘭縣冬山鄉○○村○○路591號之未有人居住房
    屋內，踰越該房屋冷氣窗口侵入該房屋，竊取江秉澤所有之
    紀念錢幣約16枚、32吋液晶電視1臺、水晶項鍊1條等財物，
    得手後從後門離去。嗣經江秉澤於99年4月10日17時50分許
    至上開房屋察看時，發現遭竊報警，經警至現場在客廳電視
    櫃旁牆壁上採得賴方郁留下之血跡送驗始查獲。
二、案經江秉澤訴由宜蘭縣政府警察局羅東分局報告台灣宜蘭地
    方法院檢察署檢察官偵查起訴。
    理  由
一、本件被告賴方郁所犯係死刑、無期徒刑、最輕本刑為3年以
    上有期徒刑以外之罪，其於審理中就被訴事實為有罪之陳述
    ，經本院告知簡式審判程序之旨，並聽取公訴人、被告之意
    見後，依刑事訴訟法第273條之1第1項規定，裁定進行簡式
    審判程序並為審理判決，合先敘明。
二、前揭犯罪事實，業據被告賴方郁於本院審理時坦承不諱，並
    經告訴人江秉澤於警詢及檢察官偵訊時指述明確，又員警於
    行竊現場所發現之血跡，經送請內政部警政署刑事警察鑑定
    ，檢出DNA與被告相符等情，有內政部警政署刑事警察局100
    年3月3日刑醫字第1000025567號鑑定書及竊案現場照片8張
    可資佐證。從而，本案事證明確，被告犯行應依法論科。
三、按刑法第2條第1項規定：「行為後法律有變更者，適用行為
    時之法律。但行為後之法律有利於行為人者，適用最有利於
    行為人之法律。」。查被告行為後，刑法第321條業於100年
    1月26日修正公布在案，於100年1月28日起生效施行。該條
    文修正前規定：「犯竊盜罪而有左列情形之一者，處6月以
    上、5年以下有期徒刑：一、於夜間侵入住宅或有人居住之
    建築物、船艦或隱匿其內而犯之者。二、毀越門扇、牆垣或
    其他安全設備而犯之者。三、攜帶兇器而犯之者。四、結夥
    三人以上而犯之者。五、乘火災、水災或其他災害之際而犯
    之者。六、在車站或埠頭而犯之者。前項之未遂犯罰之。」
    ；修正後則規定：「竊盜罪而有下列情形之一者，處六月以
    上、五年以下有期徒刑，『得併科新臺幣十萬元以下罰金』
    ：一、侵入住宅或有人居住之建築物、船艦或隱匿其內而犯
    之者。二、毀越門扇、牆垣或其他安全設備而犯之者。三、
    攜帶兇器而犯之者。四、結夥三人以上而犯之者。五、乘火
    災、水災或其他災害之際而犯之者。六、在車站、埠頭、航
    空站或其他供水、陸、空公眾運輸之舟、車、航空機內而犯
    之者。前項之未遂犯罰之。」。是以，刑法第321條修正後
    之規定，相較於修正前之規定，就本件被告所犯之罪，新法
    增訂得併科新台幣十萬元之規定；據此，修正後之法律並非
    有利於被告，本案應適用修正前之規定。
四、核被告所為，係犯刑法第321條第1項第2款逾越安全設備竊
    盜罪。檢察官雖認本案遭竊房屋之冷氣窗口玻璃破裂為被告
    所為，惟此為被告所否認，而依卷內事證尚無證據顯示此為
    被告所為，且依告訴人指述伊於發現遭竊前一日並未返回該
    房屋察看等情，則該房屋冷氣窗口玻璃之破裂，尚難排除係
    他人所為或因其他原因所致之可能，依罪疑有利於被告之原
    則，應不能認定此屬被告所為，附此敘明。又查被告前因犯
    竊盜、懲治盜匪條例、強盜、偽造文書、偽造有價證券案件
    ，經減刑並定應執行刑為有期徒刑20年確定，於98年10月25
    日縮短刑期執行完畢出監，有卷附臺灣高等法院被告前案紀
    錄表可按，其於有期徒刑執行完畢後5年內，故意再犯本件
    有期徒刑以上之刑之罪，核屬累犯，應依法加重其刑。爰審
    酌被告不思正途獲取生活所需，侵入他人所有無人居住之房
    屋物竊取財物，且已變賣竊得財物使被害人求返無門，亦迄
    未賠償被害人損失，另考量其犯後於本院審理時坦承犯行之
    態度及其生活狀況（警詢自陳無業，家庭經濟狀況為貧寒，
    本院審理時表示有年邁母親需供養等情）、智識程度（警詢
    自陳為國小）、素行（依卷附台灣高等法院被告前案紀錄表
    ，有多次竊盜前科並經法院判決處刑在案）等一切情狀，量
    處如主文所示之刑，以示懲儆。
據上論斷，應依刑事訴訟法第273條之1第1項、第299條第1項前
段，刑法第2條第1項前段、（100年1月26日修正前刑法）刑法第
321條第1項第2款、刑法第47條第1項，判決如主文。
本案經檢察官周建興到庭執行職務
中    華    民    國   100    年    12    月    21    日
                  刑事第五庭法  官  陳雪玉
以上正本證明與原本無異。
如不服本判決應於收受送達後十日內向本院提出上訴書狀，並應
敘述具體理由；其未敘述上訴理由者，應於上訴期間屆滿後二十
日內向本院補提理由書(均須按他造當事人之人數附繕本)「切勿
逕送上級法院」。
                            書記官  陳建宇
中    華    民    國   100    年    12    月    21    日
附錄本案論罪科刑法條：
（修正前）中華民國刑法第321條
（加重竊盜罪）
犯竊盜罪而有左列情形之一者，處6月以上、5年以下有期徒刑：
一  於夜間侵入住宅或有人居住之建築物、船艦或隱匿其內而犯
    之者。
二  毀越門扇、牆垣或其他安全設備而犯之者。
三  攜帶兇器而犯之者。
四  結夥三人以上而犯之者。
五  乘火災、水災或其他災害之際而犯之者。
六  在車站或埠頭而犯之者。
前項之未遂犯罰之。